最高法院刑事判決　　　　　　九十四年度台上字第四六四八號
　　上　訴　人　甲○○
　　　　　　　　　　　　30之.
上列上訴人因偽造文書案件，不服台灣高等法院台南分院中華民
國九十一年十一月二十日第二審更審判決（九十一年度上更(一)字
第四八一號，起訴案號：台灣嘉義地方法院檢察署八十七年度偵
字第二七六六號、第三八０七號、第三八五三號、第六七二四號
），提起上訴，本院判決如下：
    主  文
上訴駁回。
    理  由
按刑事訴訟法第三百七十七條規定，上訴於第三審法院，非以判
決違背法令為理由，不得為之。是提起第三審上訴，應以原判決
違背法令為理由，係屬法定要件。如果上訴理由狀並未依據卷內
訴訟資料，具體指摘原判決不適用何種法則或如何適用不當，或
所指摘原判決違法情事，顯與法律規定得為第三審上訴理由之違
法情形，不相適合時，均應認其上訴為違背法律上之程式，予以
駁回。本件上訴人甲○○上訴意旨略稱：上訴人否認有竊取黃再
發之身分證影本之行為，亦否認有偽造李新治、黃再發信用卡申
請書之行為，對於卷內之悔過書，上訴人亦辯稱：係魏佑杰、黃
順忠等人要求伊個人擔負本件犯行而要求伊書立者。黃再發、李
新治之信用卡申請書乃邱鎮銓所偽造簽寫者，原審未命上訴人及
邱鎮銓書寫筆跡以為核對，有應調查之證據未予調查之違法。又
上訴人已於民國八十七年三月間向嘉義地方法院檢察署自首，原
審未詳予調查，認上訴人係於八十七年六月二十六日始向該檢察
署聲稱自首，即其自首已在被害人提出告訴之後，而無自首規定
之適用，亦同有查證未盡之違誤等語。
惟查原判決認定上訴人有原判決事實欄所載之行使偽造私文書、
竊盜及詐欺取財犯行，並以上訴人所犯上開各罪有方法結果之牽
連犯關係，應從一重之行使偽造私文書罪處斷，因而撤銷第一審
關於上訴人部分之判決，改判依連續犯、牽連犯規定，從一重論
處上訴人共同連續行使偽造私文書，足以生損害於他人罪刑，就
行使偽造私文書部分，係依憑上訴人於檢察官偵查中及於第一審
及原審法院前審審理中供認：伊有原判決事實欄所載之偽造「李
新治」、「黃再發」署押於信用卡申請書上，再向銀行申請核發
信用卡後，偽造「李新治」、「黃再發」署押於信用卡上，再持
以向商店簽帳購貨，或以假消費、真刷卡之方式詐欺取財等犯行
之供述，證人即黃再發之子黃順忠於第一審之證述，佐以卷附銀
行信用卡三張及信用卡申請書、信用卡簽帳單、黃再發身分證及
土地所有權狀影本，以及上訴人於八十六年三月二十一日書寫予
被害人黃再發之悔過書等事證，為其論罪之基礎。復就上訴人嗣
後於原審法院否認犯行，辯稱：信用卡申請書係邱鎮銓填寫的，
信用卡係魏佑杰申請後拿給伊的等語，認與邱鎮銓、魏佑杰分別
於第一審及於檢察官偵查中證述情節不符，且與上揭不利於上訴
人之事證不符，屬上訴人卸責之詞，委無足採，亦於理由詳予指
駁。並說明：(一)因事證已明確，上訴人於原審請求再傳訊邱鎮銓
以調查其是否有填寫信用卡申請書之事實，核無必要。(二)上訴人
係於八十七年六月二十六日親赴台灣嘉義地方法院檢察署按鈴聲
稱自首，而供稱：伊假冒李新治、黃再發名義製作申請書向銀行
申請信用卡，持卡簽帳等語，有該檢察署八十七年度偵字第三八
０七號案卷之偵訊筆錄可稽，惟其時間已在被害人即美商美國商
業銀行國家信託儲蓄股份有限公司於八十七年五月二十八日向台
灣雲林地方法院檢察署檢察官告訴其犯行之後，故無自首減輕其
刑之適用等理由綦詳。從形式上觀察，該部分原判決尚無違背法
令之情形。又上訴意旨稱上訴人已於八十七年三月間向台灣嘉義
地方法院檢察署自首一節，亦與該檢察署上揭卷證資料不符，即
並非依據卷內訴訟資料而為指摘。上訴人就原判決關於行使偽造
私文書部分之其餘上訴意旨，係徒憑己見，就原審採證認事職權
之適法行使及原判決已論斷說明事項，重複為事實之爭辯，任指
原判決有查證未盡之違法，均非合法之第三審上訴理由，該部分
上訴違背法律上之程式，應予駁回。又按刑法第三百二十條第一
項之竊盜罪及刑法第三百三十九條第一項之詐欺取財罪，依刑事
訴訟法第三百七十六條第二款、第四款規定，乃屬不得上訴於第
三審法院之案件，上訴人就原判決關於行使偽造私文書部分之上
訴，既經認為不合法，應從程序上予以駁回，則經原判決認與行
使偽造私文書有牽連犯裁判上一罪關係之竊盜及詐欺取財部分，
亦無從併為實體審理，上訴人就該等部分之上訴，應併認為不合
法而予以駁回。
據上論結，應依刑事訴訟法第三百九十五條前段，判決如主文。
中　　華　　民　　國　九十四　年　　八　　月　二十五　日
                      最高法院刑事第十庭
                          審判長法官  陳　正　庸
                                法官  賴　忠　星
                                法官  林　開　任
                                法官  林　立　華
                                法官  趙　文　淵
      本件正本證明與原本無異
                                      書  記  官
中　　華　　民　　國　九十四　年　　九　　月　　五　　日
                                                      Ｅ
